【裁判字號】    98,聲,1356
【裁判日期】    990329
【裁判案由】    定應執行刑
【裁判全文】
臺灣基隆地方法院刑事裁定              98年度聲字第1356號
抗 告 人
即受刑人  甲○○
上列抗告人因定其應執行刑案件，不服本院中華民國98年12月28
日裁定，提起抗告，本院裁定如下：
    主  文
抗告駁回。
    理  由
一、抗告意旨略以：抗告人即受刑人（下稱抗告人）甲○○因犯
    毒品危害防制條例案件，目前於臺灣基隆監獄執行中，臺灣
    基隆地方法院裁定案由為「98年執乙字第3498號、98年執乙
    字第3572號」2案事由，裁定主文為「98年執聲字第1032號
    及98年度執字第3572號」與執行指揮書案由不符（聲請抗告
    狀記載為服），爰提起本件抗告云云。
二、按抗告期間，除有特別規定外，為5日，自送達裁定後起算
    但裁定經宣示者，宣示後送達前之抗告，亦有效力；次按原
    審法院認為抗告不合法律上之程式或法律上不應准許，或其
    抗告權已經喪失者，應以裁定駁回之，但其不合法律上之程
    式可補正者，應定期間先命補正，刑事訴訟法第406、408條
    分別定有明文。又被告為接受文書之送達，應將其住所、居
    所或事務所向法院或檢察官陳明；送達於住居所、事務所或
    營業所不獲會晤應受送達人者，得將文書付與有辨別事理能
    力之同居人或受僱人，刑事訴訟法第55條第1項、第62條準
    用民事訴訟法第138條亦定有明文。再關於不變期間之計算
    ，當事人郵遞上訴或抗告等書狀者，應以書狀到達法院之日
    ，為提出於法院之日，最高法院著有69年台抗字第236號判
    例意旨參照。
三、經查：抗告人甲○○現於臺灣基隆監獄執行，而本院98年度
    聲字第1356號定應執行刑之裁定，業經本院於98年12月31日
    囑託臺灣基隆監獄送達，抗告人於98年12月31日收受該裁定
    書，有本院送達證書1紙附卷可佐，是本院上開裁定書已合
    法送達於抗告人無訛。則抗告人之抗告期間應自接獲上開裁
    定書之翌日即99年1月1日起算，至99年1月5日屆滿確定，然
    抗告人之聲請刑事抗告狀延至99年1月6日始交付臺灣基隆監
    獄，此有卷附聲請刑事抗告狀上臺灣基隆監獄收受在監收容
    人訴狀章可稽，參酌上述規定及判例意旨，抗告人提出抗告
    顯已逾法定抗告期間，此外，復查無期間延展之原因，從而
    ，本件抗告為不合法，應予駁回。
四、依刑事訴訟法第408條第1項前段，裁定如主文。
中    華    民    國    99    年    3     月    29    日
                  刑事第三庭法    官  鄭景文
以上正本證明與原本無異。
對於本件裁定如有不服，應於收受送達後5日內，向本院提出抗
告書狀（應附繕本），敘述抗告之理由，抗告於臺灣高等法院。
中    華    民    國    99    年    3     月    29    日
                            書 記 官  李繼業

司法院資訊處製作；財團法人民間司法改革基金會備份。
